【裁判字號】    98,審訴,1358
【裁判日期】    981023
【裁判案由】    毒品危害防制條例
【裁判全文】
臺灣桃園地方法院宣示判決筆錄        98年度審訴字第1358號
公  訴  人  臺灣桃園地方法院檢察署檢察官
被      告  甲○○
指定辯護人  本院公設辯護人陳瑞明
上列被告因違反毒品危害防制條例案件（起訴案號：98年度毒偵
字第795 號），於中華民國98年10月23日下午5 時許，在本院第
十四法庭宣示判決，出席職員如下：
          法  官  鍾雅蘭
          書記官  楊郁馨
法官起立朗讀判決主文、犯罪事實要旨、處罰條文、附記事項，
及告以上訴限制、期間並提出上訴狀之法院，且諭知記載其內容
：
一、主  文：
    甲○○施用第一級毒品，累犯，處有期徒刑玖月；又施用第
    二級毒品，累犯，處有期徒刑陸月。應執行有期徒刑壹年。
二、犯罪事實要旨：
    甲○○前於民國91年間因施用第一、二級毒品案件，經臺灣
    基隆地方法院（下稱基隆地院）以91年度毒聲字第1020號裁
    定送觀察、勒戒後，因認有繼續施用毒品傾向，經基隆地院
    以91年度毒聲字第1087號裁定令入戒治處所施以強制戒治，
    嗣經基隆地院以92年度毒聲字第330 號裁定停止戒治併付保
    護管束出所，迄92年11月28日保護管束期滿，停止戒治未經
    撤銷，強制戒治視為執行完畢，並經臺灣基隆地方法院檢察
    署檢察官以92年度戒毒偵字第71號為不起訴處分確定。另有
    下列犯行：(一)於前開強制戒治執行完畢後5 年內，於94年間
    因連續施用第一、二級毒品案件，經臺灣高等法院以94年度
    上訴字第2289號判決各判處有期徒刑9 月，5 月，應執行有
    期徒刑1 年確定；(二)復於95年間因施用第二級毒品案件，經
    臺灣板橋地方法院（下稱同院）以95年度簡字第2902號判決
    判處有期徒刑6 月確定；(三)又於95年間因連續施用第一、二
    級毒品案件，經同院以95年度訴字第3763號判決各判處有期
    徒刑10月、7 月，應執行有期徒刑1 年3 月，提起上訴後，
    經臺灣高等法院以96年度上訴字810 號判決上訴駁回，復經
    最高法院以96年度台上字第3076號判決上訴駁回確定，(一)(二)
    (三)之罪刑嗣經臺灣高等法院以96年度聲減字第1887號裁定各
    減刑二分之一，並就(一)定應執行刑為有期徒刑6 月，就(三)定
    應執行刑為有期徒刑7 月15日確定；(四)繼於95年間因贓物、
    偽造文書等案件，經同院以96年度訴字第2478號判決各判處
    有期徒刑4 月、8 月，各減為有期徒刑2 月、4 月，應執行
    有期徒刑5 月確定，並與上開(三)減刑後之刑經同院以96年度
    聲字第3750號裁定定應執行刑為有期徒刑1 年確定，且與前
    揭應執行刑有期徒刑6 月及(二)減刑後之有期徒刑3 月接續執
    行，於97年5 月30日假釋併付保護管束出監，迄97年8 月26
    日保護管束期滿，假釋未經撤銷，未執行之刑，以已執行論
    （於本案構成累犯）。詎猶不知悔改，甲○○（另犯毒品案
    件，業經本院以98年度審訴字第1732號判決）復基於施用第
    一級毒品海洛因及第二級毒品甲基安非他命（起訴書均稱安
    非他命，應由本院予以更正）之犯意，於98年2 月12日上午
    8 時許，在其臺北縣樹林市○○街86號3 樓前居處內，分別
    以抽香煙方式施用海洛因及以吸食器燒烤方式施用甲基安非
    他命各1 次。嗣於同日晚間8 時許，與友人金治平、江衍義
    、陳皆興、張嘉德、黃宗耀、林啟芳等人，共同在桃園市○
    ○○○街1 巷13號1 樓為警查獲，並扣得如附表所示之毒品
    及施用毒品之器具等物，復採集其尿液送驗，結果呈鴉片類
    、安非他命類陽性反應，而查悉上情( 金治平等6 人涉案部
    分由檢察官另案偵辦）。
三、處罰條文：
    毒品危害防制條例第10條第1 項、第2 項，刑法第11條前段
    、第47條第1 項、第51條第5 款。
四、附記事項：
    按沒收係屬從刑，倘無主刑，即無所附麗。案內扣押之贓證
    物品，縱屬違禁物，既與判決所認定之犯罪無關，即不能於
    該犯罪諭知之主刑項下，併予宣告沒收無關之違禁物，至檢
    察官應否以另案聲請單獨宣告沒收，要屬另外問題（最高法
    院97年度台非字第582 號判決意旨參照）。查本件被告甲○
    ○於本院審理中，否認扣案如附表所示之毒品為其所有，本
    院復查無證據證明上開扣案物與被告本件施用毒品犯行有關
    ，依上述最高法院之判決意旨並為免另案證據之滅失，爰不
    予宣告沒收銷燬之。至扣案如附表所示之施用毒品之器具，
    被告於本院審理中均否認為其所有，且無積極證據證明屬被
    告所有，亦非違禁物，爰均不予宣告沒收，附此敘明。
五、協商判決除有刑事訴訟法第455 條之4 第1 項第1 款於本訊
    問程序終結前，被告撤銷協商合意或檢察官撤回協商聲請者
    ；第2 款被告協商之意思非出於自由意志者；第4 款被告所
    犯之罪非第455 條之2 第1 項所定得以協商判決者；第6 款
    被告有其他較重之裁判上一罪之犯罪事實者；第7 款法院認
    應諭知免刑或免訴、不受理者情形之一，及違反同條第2 項
    「法院應於協商合意範圍內為判決；法院為協商判決所科之
    刑，以宣告緩刑或2 年以下有期徒刑、拘役或罰金為限」之
    規定者外，不得上訴。
六、如有前述例外得上訴之情形，又不服本件判決，得自收受判
    決送達後10日內，向本院提出上訴書狀，上訴於第二審法院
    。
中    華    民    國    98    年    10    月    23    日
                        刑事庭  法  官  鍾雅蘭
以上正本證明與原本無異。
                                書記官  楊郁馨
中    華    民    國    98    年    10    月    23    日
附錄本案論罪科刑依據之法條：
毒品危害防制條例第10條
施用第一級毒品者，處6 月以上5 年以下有期徒刑。
施用第二級毒品者，處3 年以下有期徒刑。
附表：
┌──┬────────────────────┬─────────────┐
│編號│    物  證  名  稱                      │  扣得地點                │
├──┼────────────────────┼─────────────┤
│1.  │安非他命1 包（毛重7.47公克）            │房間地上                  │
├──┼────────────────────┼─────────────┤
│2.  │注射針筒1 支                            │客房門口地上              │
├──┼────────────────────┼─────────────┤
│3.  │吸食器1 組、安非他命6 包（毛重6.59公克）│廁所內黑色包包            │
├──┼────────────────────┼─────────────┤
│4.  │吸食器1 組                              │於上開查獲時間、地點，同時│
│    │                                        │查獲之張嘉德或金治平身上  │
└──┴────────────────────┴─────────────┘


司法院資訊處製作；財團法人民間司法改革基金會備份。
